臺灣高雄地方法院刑事判決　　　　　　　94年度訴字第2131號
公　訴　人　臺灣高雄地方法院檢察署檢察官
被　　　告　甲○○
　　　　　　　　　　　（另案於臺灣高雄監獄執行中）
上列被告因毒品危害防制條例案件，經檢察官提起公訴（94年度
毒偵字第1745號）及移送併案審理（94年度毒偵字第2513號），
本院適用簡式審判程序判決如下：
    主  文
甲○○連續施用第一級毒品，處有期徒刑柒月；扣案之第一級毒
品海洛因肆包（包合計淨重零點肆壹公克，空包裝重零點肆陸
公克；壹包淨重零點捌公克，空包裝重零點貳公克）、殘留
第一級毒品海洛因之針筒支及分裝杓吸管貳支均沒收銷燬之；
針筒貳拾貳支、分裝杓吸管壹支沒收之。又連續施用第二級毒品
，處有期徒刑肆月；扣案之第二級毒品甲基安非他命壹包（含包
裝袋，驗後毛重零點壹公克）、殘留第二級毒品甲基安非他命之
吸食器壹個均沒收銷燬之。應執行有期徒刑拾月；扣案之第一級
毒品海洛因肆包（包合計淨重零點肆壹公克，空包裝重零點肆
陸公克；壹包淨重零點捌公克，空包裝重零點貳公克）、殘
留第一級毒品海洛因之針筒支及分裝杓吸管貳支、第二級毒品
甲基安非他命壹包（含包裝袋，驗後毛重零點壹公克）、殘留第
二級毒品甲基安非他命之吸食器壹個均沒收銷燬之；針筒貳拾貳
支、分裝杓吸管壹支沒收之。
    事  實
一、甲○○前於民國90年間因毒品案件，經本院以90年度毒聲字
    第1078號裁定送觀察、勒戒後，因認有繼續施用毒品傾向，
    由本院以91年度毒聲字第5778號裁定令入戒治處所施以強制
    戒治，嗣再經本院以92年度毒聲字第720 號裁定停止戒治，
    所餘期間付保護管束，而於92年8 月28日期滿，視為戒治期
    滿，並經臺灣高雄地方法院檢察署檢察官以92年度戒毒偵字
    第798 號不起訴處分確定。復於92年間因毒品案件，再經臺
    灣高雄地方法院檢察署檢察官聲請本院以92年度毒聲字第
    7193號裁定令入戒治處所施以強制戒治並提起公訴，戒治部
    分因法律修正再犯毋需施以強制戒治而未予執行；起訴部分
    經台灣高等法院以93年上訴字第336 號判決有期徒刑1 年2
    月確定，現正執行中。
二、詎仍未戒除毒癮，而於上開強制戒治執行完畢釋放後五年內
    ，仍各基於施用第一級毒品海洛因及第二級毒品甲基安非他
    命之概括犯意，(一)自93年8月間某日起至94年2月3日某時止
    ，在高雄市鼓山區○○○路2巷49弄3號住處及住處附近，以
    針筒注射方式，連續施用第一級毒品海洛因多次；(二)自93年
    8月間某日起至94年2月3日某時止，在高雄市鼓山區○○○
    路2巷49弄3號住處及住處附近，以扣案之吸食器，連續施用
    第二級毒品甲基安非他命多次；嗣於(1)93年11月12日15時20
    分許，為警於高雄市○○街98之5號後方半山腰農舍內，扣
    得吸食器1個、已使用之針筒1支、分裝杓吸管2支及未使用
    之針筒20支，被告則乘隙逃逸；(2)94年2月4日15時45分許，
    在高雄市鼓山區○○○路2 巷55弄6 之11號前，為警查獲，
    並扣得第一級毒品海洛因4 包、第二級毒品甲基安非他命1
    包、分裝杓吸管1 支及針筒4 支。
三、案經高雄市政府警察局鼓山分局報請臺灣高雄地方法院檢察
    署檢察官偵查起訴及移請併案審理。
    理  由
壹、程序部分
    本件被告甲○○所犯係死刑、無期徒刑、最輕本刑為三年以
    上有期徒刑以外之罪，其於準備程序中就前揭被訴事實為有
    罪之陳述，經受命法官告知簡式審判程序之旨，並聽取公訴
    人、被告之意見後，本院認無不得或不宜改依簡式審判程序
    進行之處，爰依刑事訴訟法第二百七十三條之一第一項、第
    二百八十四條之一，裁定本件由受命法官獨任進行簡式審判
    程序，合先敘明。
貳、實體部分
一、前揭事實，業據被告甲○○於本院審理時坦承不諱，且被告
    於94年2月4日所採集之尿液，經送高雄市立凱旋醫院鑑驗結
    果確呈甲基安非他命及嗎啡陽性反應（海洛因在人體內代謝
    成嗎啡，係檢驗其尿液中嗎啡反應），有前揭醫院94年3 月
    1 日出具之檢驗報告1 紙在卷可稽，並有扣案之第一級毒品海
    洛因4包、第二級毒品甲基安非他命1包、吸管3支、吸食器1
    個及針筒25支可資佐證。扣認之毒品海洛因經送請法務部調
    查局鑑驗結果，確含第一級毒品海洛因成分（3 包合計淨重
    0.41公克，空包裝重0.46公克；1 包淨重0.38公克，空包裝
    重0.23公克）有該局94年9 月13日調科壹字第220020773 號
    鑑定通知書1 份在卷可憑；針筒25支，其中3 支，呈海洛因
    陽性反應；吸管3 支，其中2 支，呈海洛因陽性反應；甲基
    安非他命1 包，確為第二級毒品甲基安非他命（含包裝袋，
    驗後毛重0.1 公克），吸食器1 個，呈甲基安非他命陽性反
    應，亦有高雄醫學大學附設中和紀念醫院0000-000、0000
    -000、0000-000、0000-000、0000-000、0000-000、0000-
    000 號檢驗報告可證；是被告上開自白與事實相符，自可採
    為認定犯罪事實之證據。
二、被告前因施用毒品，經本院以90年度毒聲字第1078號裁定送
    觀察、勒戒後，因認有繼續施用毒品傾向，由本院以91年度
    毒聲字第5778號裁定令入戒治處所施以強制戒治，嗣再經本
    院以92年度毒聲字第720 號裁定停止戒治，所餘期間付保護
    管束，而於92年8 月28日期滿，視為戒治期滿，並經臺灣高
    雄地方法院檢察署檢察官以92年度戒毒偵字第798 號不起訴
    處分確定等情，有臺灣高等法院被告前案紀錄表、臺灣高雄
    地方法院檢察署全國施用毒品案件紀錄表及本院被告院內索
    引卡紀錄表在卷足憑，被告確經觀察勒戒、強制戒治期滿後
    ，5 年內再為本件連續施用第一、二級毒品之犯行；是本件
    事證明確，被告犯行洵堪認定，自應依法論科。
三、按海洛因、甲基安非他命分別為毒品危害防制條例第2 條第
    2 項第1 款、第2 款所規定之第一、二級毒品，被告施用海
    洛因及甲基安非他命之行為，係分別觸犯該條例第10條第1
    項、第2 項之施用第一級毒品罪及施用第二級毒品罪。被告
    持有海洛因及持有甲基安非他命後，復進而施用，其持有之
    低度行為，為施用之高度行為所吸收，均不另論罪；被告連
    續施用第一、二級毒品之犯行，時間緊接、手法相同，各觸
    犯構成要件相同之罪，顯係各基於概括犯意反覆為之，均為
    連續犯，各依刑法第56條規定以一罪論，並加重其刑；被告
    所犯上開二罪，犯意各別，行為互異，應予分論併罰。爰審
    酌被告前經觀察勒戒及強制戒治，竟仍不知悔改，又為本件
    施用犯行，量刑自不宜從寬，惟念其施用毒品乃自戕行為，
    及犯後坦承犯行，態度尚稱良好等一切情狀，分別量處如主
    文所示之刑，並定其應執行之刑，以示懲儆。扣案之海洛因
    4包，經檢驗結果確含第一級毒品海洛因成分，且該包裝因
    與其內之毒品無法析離，應將之同視為第一級毒品；扣案殘
    留第一級毒品海洛因之針筒3支及分裝杓吸管2支，其上殘留
    之海洛因在客觀上已無從分析剝離，亦應視同毒品；甲基安
    非他命1包經檢驗結果，確呈第二級毒品甲基安非他命陽性
    反應，且該包裝因與其內之毒品無法析離，應將之同視為第
    二級毒品，殘留第二級毒品甲基安非他命之吸食器1個，其
    上殘留之甲基安非他命在客觀上已無從分析剝離，亦應視同
    毒品，上開扣案物，不問屬於被告與否，均應依毒品危害防
    制條例第18條第1項前段規定宣告沒收銷燬之。扣案之針筒
    22支、分裝杓吸管1 支，為被告所有，供其施用第一級毒品
    海洛因之用業據被告陳明在卷，應依刑法第38條第1 項、第
    2 款規定沒收之。
四、公訴人雖未就93年8月間某日起至94年2月4日18時37分回溯
    24小時止（除起訴部分外）之施用第一、二級毒品之犯行起
    訴（含94年毒偵字第2513號併辦部分），然與上揭已起訴部
    分有連續犯之裁判上一罪關係，當為起訴效力所及，本院自
    應一併審理，附此敘明。
據上論斷，應依刑事訴訟法第273 條之1 第1 項、第299 條第1
項前段，毒品危害防制條例第10條第1 項、第2 項、第18條第1
項前段，刑法第11條、第56條、第51條第5 款、第9 款、第38
條第1 項、第2 款，判決如主文。
中　　華　　民　　國　　94　　年　　10　　月　　31　　日
                    刑事第六庭    法　官  李  蓓
以上正本證明與原本無異。
如不服本判決，應於收受送達後10日內向本院提出上訴書狀（應
附繕本）。
中　　華　　民　　國　　94　　年　　11　　月　　2 　　日
　　　　　　　　　　　　　　　    書記官  何慧娟
附錄本判決論罪科刑法條：
毒品危害防制條例第10條
施用第一級毒品者，處 6 月以上 5 年以下有期徒刑。
施用第二級毒品者，處 3年以下有期徒刑。
